臺灣屏東地方法院刑事判決　　　　　　 100年度易字第1248號
公　訴　人　臺灣屏東地方法院檢察署檢察官
被　　　告　陳和泰
上列被告因竊盜案件，經檢察官提起公訴（100 年度偵字第8830
號、100 年度偵字第9262號、100 年度偵字第9768號），被告於
本院準備程序中就被訴事實為有罪之陳述，經本院告知簡式審判
程序之旨，並聽取當事人之意見後，裁定改以簡式審判程序審理
，判決如下：
    主  文
陳和泰犯如附表所示之罪，各處如附表所示之刑。應執行有期徒
刑壹年月，如易科罰金，以新臺幣壹仟元折算壹日，扣案之一
字螺絲起子、梅花扳手及活動扳手各壹支均沒收。
    事  實
一、陳和泰意圖為自己不法之所有，基於竊盜之犯意，分別為下
    列竊盜犯行：
  (一)於100 年9 月10日20時許，騎乘車牌號碼不詳之機車，搭載
    綽號「彭仔」之成年男子，行經屏東縣長治鄉○○路與田中
    街岔路口之路旁時，見林國興所有已報廢之自小貨車（原車
    牌號碼ZU-5892 號，價值約新臺幣（下同）3 萬元，車牌業
    已遺失）停放該處，乃共同基於意圖為自己不法所有之竊盜
    犯意聯絡，由「彭仔」持客觀上足以對人之生命、身體及安
    全構成威脅而可供兇器使用之一字螺絲起子破壞車門，並持
    該一字螺絲起子插入車鎖後發動該車駛離現場，而竊取得逞
    ，陳和泰則騎乘上開車牌號碼不詳之機車跟隨至屏東縣鹽埔
    鄉彭厝村之某農場，將上開竊取之自小貨車停放在該處，於
    同年月12日1 時20分許，陳和泰駕駛上開自小客車行經屏東
    縣屏東市○○路及興豐路口時，為警當場查獲，始悉上情，
    並扣得一字螺絲起子1 支。
  (二)於100 年9 月19日6 時許，在屏東縣里港鄉○○路23之7 號
    旁之產業道路上，見林湘耀管理使用之型號TCM-4T堆高機（
    價值約18萬元）上之鑰匙未拔，乃徒手使用鑰匙發動後駛離
    現場，而竊取得逞，旋即將該堆高機駛至位於屏東縣鹽埔鄉
    ○○村○○路之台糖養牛場，以5 萬元之價格賣予不知情之
    陳永玩，經警訪查後循線查悉該事實。
  (三)於100 年10月10日0 時30分許，以要幫他人修車為由，委請
    不知情之友人陳益民駕駛其所有車牌號碼WP-2443 號自小客
    車，搭載陳和泰至屏東縣長治鄉○○路○ 段之路旁，由陳和
    泰持自己所有，客觀上足以對人之生命、身體及安全構成威
    脅而可供兇器使用之梅花扳手及活動扳手各1 支，下車後步
    行至停放在路旁田德享所有之車牌號碼888-HS號大貨車，先
    以前揭工具拆卸該車上之電瓶1 個（價值4,000 元）置於地
    上後，欲繼續拆卸第2 個電瓶時，因遭附近保全人員黃嘉明
    發覺，乃棄電瓶逃逸，並未得手。經警獲報循陳和泰逃逸路
    線追緝，於同日0 時45分許，在屏東縣長治鄉○○路○ 段之
    台亞加油站前當場查獲，而悉上情。
二、案經林國興、田德享訴由屏東縣政府警察局屏東分局及林湘
    耀訴由屏東縣政府警察局里港分局報告臺灣屏東地方法院檢
    察署檢察官偵查起訴。
    理  由
一、本件被告所犯係死刑、無期徒刑、最輕本刑為3 年以上有期
    徒刑以外之罪，亦非高等法院管轄第一審之案件，於本院準
    備程序進行中，被告就被訴事實為有罪之陳述，經告知被告
    簡式審判程序之旨，並聽取公訴人及被告之意見後，認無不
    得或不宜改依簡易審判程序進行之情事，爰裁定進行簡式審
    判程序，並依刑事訴訟法第273 條之2 之規定，簡式審判程
    序之證據調查，不受同法第159 條第1 項、第161 條之2 、
    第161 條之3 、第163 條之1 及第164 條至第170 條規定之
    限制，合先敘明。
二、上揭犯罪事實，業據被告於警詢、偵查及本院審理時均坦承
    不諱，核與被害人即證人林國興、林湘耀、田德享於警詢中
    之證述，證人陳益民（所涉竊盜罪部分，由檢察官另為不起
    訴處分）、陳永玩（所涉贓物罪部分，由檢察官另為不起訴
    處分）於警詢及偵查中之證述，證人黃嘉明於警詢中之證述
    情節相符，此外，復有扣押筆錄、扣押物品目錄表、贓物認
    領保管單各3 紙、現場照片25張等附卷可稽，足認被告之自
    白核與事實相符，堪予採信。本件事證明確，被告竊盜之犯
    行洵堪認定，應依法論罪科刑。
三、按共同正犯係共同實施犯罪行為之人，在共同意思範圍內，
    各自分擔犯罪行為之一部，相互利用他人之行為，以達其犯
    罪之目的，其成立不以全體均行參與實施犯罪構成要件之行
    為要件。參與犯罪構成要件之行為者，固為共同正犯，以自
    己共同犯罪之意思，參與犯罪構成要件以外之行為，或以自
    己共同犯罪之意思，事前同謀，而由其中一部分人實行犯罪
    之行為者，亦均應認為共同正犯，使之對於全部行為所發生
    之結果，負其責任（司法院大法官會議釋字第109 號解釋參
    照）。本件被告陳和泰就上開事實欄一、(一)之部分，雖未親
    自著手竊取該自小貨車，惟其係與綽號「彭仔」之成年男子
    共乘機車行經上開犯罪地點時，見該自小貨車停放路旁，乃
    臨時起意共同意圖為自己不法所有之竊盜犯意，由「彭仔」
    持一字螺絲起子行竊，足認被告確有與綽號「彭仔」之成年
    男子對於本次竊盜行為有共同之犯意聯絡及行為分擔，自應
    論以共同正犯。次按，刑法上所謂兇器，其種類並無限制，
    凡客觀上對於人之生命、身體、安全構成威脅，具有危險性
    之兇器均屬之，且祇須行竊時攜帶此種具有危險性之兇器為
    已足，並不以攜帶之初有行兇之意圖為必要（最高法院79年
    臺上字第5253號判例參照），上開事實欄一、(一)之部分，共
    同正犯綽號「彭仔」之成年男子持之遂行該次竊盜所用之一
    字螺絲起子，以及上開事實欄一、(三)部分，被告用以該次犯
    行之梅花扳手及活動扳手，均係金屬製品且質地堅硬，客觀
    上當足以對人之生命、身體、安全構成威脅，堪認係具有危
    險性之兇器。是核被告所為如事實欄一、(一)所示之行為，係
    犯刑法第321 條第1 項第3 款之攜帶凶器竊盜罪；事實欄一
    、(二)所示之行為係犯刑法第320 條第1 項之竊盜罪；事實欄
    一、(三)之所示之行為則係犯刑法第321 條第1 項第3 款、第
    2 項之攜帶凶器竊盜未遂罪，被告該次犯行已著手於竊盜行
    為之實行，惟未發生竊得財物之結果，其犯罪行為尚屬未遂
    ，其犯罪結果顯較既遂之情形為輕，爰依刑法第25條第2 項
    之規定，按既遂犯之刑度減輕其刑。至被告所犯之上開3 罪
    間，犯意各別，行為互殊，應予分別論罪，合併處罰。爰審
    酌被告不思正途，在短時間內接連犯下3 次竊盜犯行，任意
    竊取他人財物，漠視他人財產法益，所為對於社會治安亦生
    危害，惟考量其犯後終能坦承犯行，態度尚可，且事後被害
    人業將失竊物領回，並兼衡其犯罪動機、目的、手段、智識
    程度、經濟暨生活狀況、所竊取之物品價值等一切情狀，分
    別量處如主文所示之刑，並定應執行刑及諭知其易科罰金之
    折算標準，以示懲儆。
四、扣案之一字螺絲起子1 支，被告雖辯稱係其所有，與該次犯
    行無關云云，惟被告駕駛該竊得之自小貨車行經屏東縣屏東
    市○○路及興豐路口為警查獲時，該自小貨車之車鎖孔上即
    插有該扣案之一字螺絲起子，有現場照片乙張在卷可稽（屏
    東縣政府警察局屏東分局屏警分偵字第1000026708號卷第26
    頁），是此扣案物應為共犯綽號「彭仔」之成年男子供犯上
    開事實欄一、(一)犯行所用之物無疑，被告上開所辯顯與事實
    不符，基於共同正犯責任共同原則，本扣案物應依刑法第38
    條第1 項第2 款規定於被告該次犯行項下宣告沒收之。另扣
    案之梅花扳手及活動扳手各1 支為被告所有，且係犯上開事
    實欄一、(三)犯行所用之物，業據被告供認在卷（本院卷第27
    頁反面），自應依刑法第38條第1 項第2 款之規定於該次犯
    行項下為沒收之諭知。又扣案之長條型螺絲起子、小型鐵剪
    、固定夾扳手各1 支雖為被告所有，惟非本件犯行所用之物
    ，亦非刑法第38條第1 項第1 款規定之違禁物，爰不予宣告
    沒收，附此敘明。
據上論斷，應依刑事訴訟法第273 條之1 第1 項、第299 條第1
項前段，刑法第28條、第321 條第1 項第3 款、第2 項、第320
條第1 項、第25條第2 項、第41條第1 項前段、第8 項、第38條
第1 項第2 款、第51條第5 款、第9 款，刑法施行法第1 條之1
，判決如主文。
本案經檢察官陳新君到庭執行職務。
中    華    民    國   100    年    12    月    19    日
                  刑事第二庭    法  官  李佳容
以上正本證明與原本無異。
如不服本判決應於收受判決後10日內向本院提出上訴書狀，並應
敘述具體理由；其未敘述上訴理由者，應於上訴期間屆滿後20日
內向本院補提理由書（均須按他造當事人之人數附繕本）「切勿
逕送上級法院」。
中    華    民    國   100    年    12    月    19    日
                                書記官  鍾思賢
附錄本案論罪科刑法條全文：
中華民國刑法第320條
意圖為自己或第三人不法之所有，而竊取他人之動產者，為竊盜
罪，處5 年以下有期徒刑、拘役或5 百元以下罰金。
意圖為自己或第三人不法之利益，而竊佔他人之不動產者，依前
項之規定處斷。
前二項之未遂犯罰之。
中華民國刑法第321 條
犯竊盜罪而有下列情形之一者，處6 月以上、5 年以下有期徒刑
，得併科新臺幣10萬元以下罰金：
一、侵入住宅或有人居住之建築物、船艦或隱匿其內而犯之者。
二、毀越門扇、牆垣或其他安全設備而犯之者。
三、攜帶兇器而犯之者。
四、結夥三人以上而犯之者。
五、乘火災、水災或其他災害之際而犯之者。
六、在車站、埠頭、航空站或其他供水、陸、空公眾運輸之舟、
    車、航空機內而犯之者。
前項之未遂犯罰之。
附表：
┌──┬───────┬─────┬─────────┬──────┬─────┬────────┐
│編號│  犯罪時間    │ 犯罪地點 │   失竊物品       │  犯罪手法  │  被害人  │    論罪科刑    │
│    │  （民國）    │          │  價值（新臺幣）  │            │    或    │（含主刑、從刑）│
│    │              │          │                  │            │  管理人  │                │
│    │              │          │                  │            │          │                │
├──┼───────┼─────┼─────────┼──────┼─────┼────────┤
│ 1  │100 年9 月10日│屏東縣長治│已報廢之自小貨車，│持一字螺絲起│  林國興  │陳和泰共同犯攜帶│
│    │20時許        │鄉○○路與│原車牌號碼ZU-5892 │子1 支破壞車│          │兇器竊盜罪，處有│
│    │              │田中街岔路│號，車牌業已遺失  │門及車鎖    │          │期徒刑陸月，如易│
│    │              │口之路旁  │（價值約3 萬元）  │            │          │科罰金，以新臺幣│
│    │              │          │                  │            │          │壹仟元折算壹日。│
│    │              │          │                  │            │          │扣案之一字螺絲起│
│    │              │          │                  │            │          │子壹支沒收。    │
├──┼───────┼─────┼─────────┼──────┼─────┼────────┤
│ 2  │100 年9 月19日│屏東縣里港│    堆高機        │  徒手      │  林湘耀  │陳和泰犯竊盜罪，│
│    │6時許         │鄉○○路23│（價值約18萬元）  │            │          │處有期徒刑陸月，│
│    │              │之7 號旁之│                  │            │          │如易科罰金，以新│
│    │              │產業道路上│                  │            │          │臺幣壹仟元折算壹│
│    │              │          │                  │            │          │日。            │
│    │              │          │                  │            │          │                │
│    │              │          │                  │            │          │                │
│    │              │          │                  │            │          │                │
├──┼───────┼─────┼─────────┼──────┼─────┼────────┤
│ 3  │100 年10月10日│屏東縣長治│    電瓶          │以梅花扳手及│  田德享  │陳和泰犯攜帶兇器│
│    │0時30分許     │鄉○○路1 │（價值4,000元）   │活動扳手各1 │          │竊盜罪，未遂，處│
│    │              │段之路旁  │                  │支拆卸電瓶  │          │有期徒刑伍月，如│
│    │              │          │                  │            │          │易科罰金，以新臺│
│    │              │          │                  │            │          │幣壹仟元折算壹日│
│    │              │          │                  │            │          │。扣案之梅花扳手│
│    │              │          │                  │            │          │及活動扳手各壹支│
│    │              │          │                  │            │          │均沒收。        │
└──┴───────┴─────┴─────────┴──────┴─────┴────────┘